臺灣臺北地方法院交通事件裁定　　　　　　　　　九十一年度交聲字第一○二二號
　　異　議　人
　　即受處分人　甲○○
右列受處分人因違反道路交通管理處罰條例事件，對於臺北市交通事件裁決所中華民
國九十一年七月十二日所為之處分（原處分案號：北市裁三字第車裁二二–ＧＢ00
00000號），聲明異議，本院裁定如左：
    主      文
異議駁回。
    理      由
一、按汽車在路邊准停車處所停車時，應依規定停放，不得紊亂，道路交通安全規則
    第一百十二條第一項第十四款已有明定。次按道路交通管理處罰條例第三條第八
    款及道路交通安全規則第二條第一項第一款，均明文規定該等有關道路交通管理
    法規所稱之汽車包含機器腳踏車。又汽車駕駛人停車時，停車位置不依規定者，
    處新臺幣（下同）六百元以上一千二百元以下罰鍰，道路交通管理處罰條例第五
    十六條第一項第九款定有明文。而逕行舉發違反道路交通管理事件，經汽車所有
    人依通知單之應到案日期前到案，並告知違規駕駛人姓名、身分證統一編號及住
    址者，處罰機關即應另行通知違規駕駛人到案依法處理；逾應到案日期，處罰機
    關應依道路交通管理處罰條例第八十五條第三項「本條例關於車輛駕駛人之處罰
    ，如應歸責於車輛所有人者，處罰車輛所有人」之規定處罰該汽車所有人，違反
    道路交通管理事件統一裁罰標準及處理細則第二十四條亦有明定。
二、本件受處分人即異議人甲○○所有之車牌號碼ＤＪＹ–一九六號輕型機車，於民
    國九十一年五月一日上午九時二十五分許，在臺中市○○○路一二四號前因停車
    位置不依規定，經臺中市警察局第六分局警員以當場拍照之方式採證，並以受處
    分人所有之機車有違反道路交通管理處罰條例第五十六條第一項第九款規定之事
    實掣單舉發，經將舉發通知單送達於受處分人後，受處分人雖於舉發通知單上所
    載應到案日期前向原處分機關提出申訴，惟並未向原處分機關告知該輛機車於為
    警舉發當時之實際駕駛人確實姓名及年籍，經原處分機關函請舉發單位調查結果
    ，仍認受處分人所有之機車有前開違規事實，原處分機關乃依道路交通管理處罰
    條例第五十六條第一項第九款、第八十五條第三項、違反道路交通管理事件統一
    裁罰標準表之規定，於九十一年七月十二日裁處受處分人罰鍰六百元。
三、受處分人固不否認其所有之車牌號碼ＤＪＹ–一九六號輕型機車在右揭時地停車
    之事實，惟辯稱：伊所有之機車所停放之處所是空地，並無劃設任何標線，亦無
    停車位置不當之情形云云。然查，受處分人所有之上開車牌號碼輕型機車於前揭
    時地停車位置不依規定之違規情事，有原採證照片一幀附卷可稽，繼自卷附之該
    舉發採證照片觀之，當場停放之機車至少六輛，並非排放整齊於路邊，其中受處
    分人之機車車頭前方尚停有另輛機車，其係緊接他輛機車車尾而停車，且其左前
    方尚有停靠路邊之大貨車左側車尾，致機車車身已橫亙於車道之上，停車位置顯
    不依規定而有紊亂情形，並已對該路段之人車通行用路造成影響，灼然甚明。況
    且此一停車處所雖未劃設禁止停車標線，惟係車道而非空地，此有臺中市警察局
    第六分局九十一年九月六日中分六交字第○九一○○二二八五二號函附之現場照
    片四幀可參，駕駛人自應依規定緊靠路邊整齊停放，不得紊亂，受處分人雖以前
    詞置辯，惟徵諸原採證照片，即見其所辯並不足採。本件事證明確，受處分人所
    有上開車牌號碼之機車停車位置不依規定之違規事實洵堪認定。從而原處分機關
    依違反道路交通管理處罰條例第五十六條第一項第九款、第八十五條第三項、違
    反道路交通管理事件統一裁罰標準表之規定，裁處受處分人罰鍰六百元，核無不
    當。本件聲明異議為無理由，應予駁回。
據上論斷，應依道路交通案件處理辦法第十九條，裁定如主文。
中      華      民      國    九十一    年     十一     月     十五     日
                                臺灣臺北地方法院交通法庭
                                    法  官  張  江  澤
右正本證明與原本無異。
如不服本裁定，應於送達後五日內，向本院提出抗告狀。
                                    書記官  陳  泰  寧
中      華      民      國    九十一    年     十一     月     十八     日
